臺灣臺南地方法院交通事件裁定　　　　 94年度交聲字第332號
原處分機關　交通部公路總局嘉義區監理所新營監理站
異　議　人　甲○○
即受處分人
上列受處分人因違反道路交通管理處罰條例案件，對於交通部公
路總局嘉義區監理所新營監理站民國94年6月15日所為之裁決處
分（處分案號：新監裁違字第裁73-Z00000000號）聲明異議，本
院裁定如下：
    主  文
異議駁回。
    理  由
一、本件異議意旨略以：受處分人即異議人甲○○（下稱異議人
    ）於民國94年5月9日17時9分許，為警舉發駕駛車牌號碼UR-
    1237號自用小客車行駛國道8號0公里與公學路口，行經有燈
    光號誌管制之交叉路口闖紅燈之違規，異議人認為與實際有
    誤。異議人於國道8號東向與台南市○○路○段交叉路口處，
    設有燈光號誌管制，當號誌為紅燈及左轉90度綠燈，而公學
    路與國道8號道路均為紅燈時，異議人係遵照號誌先左轉再
    右轉進入國道8號，並未影響行車安全，左轉90度綠燈並未
    僅限於90度直行的標誌。如果慢車道需要進入國道8號快速
    道路，外側一般慢車道進入所謂國道未有明顯指示或標誌，
    需要如何轉換？倘若慢車道綠燈只能直行或右轉則無法進入
    國道8號道路，爰不服原裁處，提起本件異議等語。
二、按汽車駕駛人行經有燈光號誌管制之交岔路口闖紅燈者，處
    新臺幣（下同）1,800元以上5,400元以下罰鍰，道路交通管
    理處罰條例（下稱處罰條例）第53條定有明文，又依同條例
    第63條第1項第3款規定，並應記違規點數3點。次按車輛面
    對圓形紅燈表示禁止通行，不得超越停止線或進入路口；另
    箭頭綠燈表示僅准許車輛依箭頭指示之方向行駛，道路交通
    標誌標線號誌設置規則第206條第1項第5款及第2目定有明文
    。車輛面對圓形紅燈時仍逕予穿越路口至銜接路段，含左轉
    、直行、迴轉及右轉（依箭頭綠燈允許行駛者除外），即視
    為闖紅燈之行為，業據交通部82年4月22日交路82字第00981
    1號函及內政部警政署70年警署交字第25199號函釋甚明。
三、經查：
  (一)本件異議人於94年5月9日17時9分許，駕駛車牌號碼UR-1237
    號自小客車由西向東方向行駛，行經國道8號0公里與公學路
    1段之設有燈光號誌管制之交岔路口時，有未遵守燈光號誌
    管制而闖紅燈之違規行為，經執行勤務之內政部警政署國道
    公路警察局警察局第四警察隊警員陳憲璋、潘豐富當場攔停
    ，告知異議人違規事實後，依法掣單當場舉發等情，有內政
    部警政署國道公路警察局警察局公警局交字第Z00000000號
    舉發違反道路交通管理事件通知單在卷可憑。
  (二)證人即執行勤務舉發本違規事件之員警陳憲璋於本院調查時
    到庭結稱：「（問：本件是否你舉發，情形如何？）是我們
    告發的，當時我們是執行巡邏勤務，當時我們是開巡邏車由
    公學路1段欲左轉進入國道8號，當我們進入國道8號主線外
    側車道時，見異議人自小客車從公學路旁之市區道路○○○
    道8號主線道路外車道（情形如庭呈之當庭繪製現場圖），
    當時異議人的行向號誌為紅燈及左轉專用燈（如庭呈之現場
    照片），並當時市區道路○○道8號的車輛都是在停等紅燈
    ，所以我們就將異議人自小客車攔停並告知其違規事由而依
    法舉發，當時異議人向我們表示他是依據標誌行駛並沒有闖
    紅燈，但依照該號誌設置情形異議人應該在路口直行燈亮起
    時，才可進入國道8號」等語，核與證人即另一舉發員警潘
    豐富所結證情節相符（參本院94年7月26日訊問筆錄），復
    有證人陳憲璋當庭繪製現場圖1份及舉發違規現場照片4幀附
    卷可按。異議人對於證人前開所為關於當時之行車方向及燈
    號證述均無意見，足認異議人於遭警舉發當時，係駕車由市
    區道路即安吉路之慢車道，行駛至國道8號與公學路1段時，
    欲進入國道8號，該處所設置燈號管制所啟亮之燈號當時應
    為紅燈及左轉專用燈一情，堪以認定。
  (三)依據證人陳憲璋所庭呈之本案舉發地點所設置之燈號管制照
    片4幀，可認定其燈號啟亮情形分為：「一直行紅燈及左轉
    90度（←）綠燈。二直行紅燈。三直行及右轉90度（→）綠
    燈」。另汽車行駛至交岔路口，其行向是否為左轉彎，則係
    以該交岔路口實際相交各條道路之相對位置為判斷基準。因
    此，就本件違規地點交岔路口而言，由西往東方向為安吉路
    銜接國道8號、南北方向為公學路，對於本件違規地點交岔
    路口之相對位置以觀，自市區○○○○○路行駛而來之車輛
    ，行經該交岔路口而欲行駛國道8號時，該行向仍維持由西
    往東之方向，駕駛人之行車動態係屬直行前進。依異議人所
    述，其當時係駕車由西向東之安吉路外側慢車道變換車道欲
    至同方向國道8號主線道路外車道，其車行方向均為西向東
    未變，確屬直行車並非左轉彎車甚明。異議人遇上揭「一直
    行紅燈及左轉90度（←）綠燈」之燈號時，僅可依左轉箭頭
    綠燈由安吉路左轉行駛至公學路，不得穿越路口續直行，惟
    異議人仍逕自駕車由西向東方向之安吉路之外側慢車道變換
    車道通過該交岔路口至與安吉路相接同向之國道8號主線道
    外車道，足認異議人行經設有燈光號誌管制國道8號0公里與
    公學路1段路口時，未遵守燈光號誌管制而闖越紅燈直行，
    有闖紅燈之違規事實甚明。
  (四)從而，異議人駕駛上開自用小客車，於上揭時、地有闖紅燈
    之違規事實明確，則原處分機關據此並援引處罰條例第53條
    及第63條第1項第3款之規定，並參酌違反道路交通管理事件
    統一裁罰標準表之相關內容，裁處異議人罰鍰2,700元並記
    違規點數3點，於法即無不當。本件異議人之異議為無理由
    ，應予駁回。
四、據上論斷，應依道路交通案件處理辦法第19條，裁定如主文
    。
中　　華　　民　　國　　94　　年　　10　　月　　21　　日
                    交通法庭  法  官  張維君
以上正本證明與原本無異。
如不服本裁定，應於收受送達後5日內向本院提出抗告狀（應附
繕本）。
　　　　　　　　　　　　　　　書記官  陳志德
中　　華　　民　　國　　94　　年　　10　　月　　21　　日
